【裁判字號】    90,易,1401
【裁判日期】    901115
【裁判案由】    竊盜
【裁判全文】
臺灣桃園地方法院刑事判決                          九十年度易緝字第一七九號
    公  訴  人  臺灣桃園地方法院檢察署檢察官
    被      告  丙○○
右列被告因竊盜案件，經檢察官提起公訴（九十年度偵字第一０八０號），本院判決
如左：
    主  文
丙○○共同毀越安全設備，於夜間侵入有人居住之建築物竊盜，處有期徒刑柒月。
    事  實
一、丙○○與乙○○（已審結）基於意圖為自己不法所有之犯意聯絡，於民國九十年
    一月四日凌晨零時四十分許，由乙○○在外把風，丙○○持不詳工具毀壞屬安全
    設備之窗戶，越窗侵入有人居住之桃園縣大溪鎮○○里○○路四三六號新益模具
    企業社工廠，竊取甲○○所有之黑金剛行動電話乙支、新竹國際商業銀行及龍潭
    鄉農會存摺各一本、新竹國際商業銀行支票本一本（尚有九十張支票）、李信隆
    郵局存摺一本及印章一個，得手後將行動電話置於乙○○所駕駛之車號Ｗ三－一
    七二七號自用小客車上，而存摺、支票本及印章等物則棄置於路旁空地，原欲再
    進入行竊他物，因鄰居蕭鵬坤發覺工廠有異，報警查辦，二人聞訊慌忙逃逸，經
    警在乙○○所有之Ｗ三－一七二七號自用小客車上查獲黑金剛行動電話乙支，嗣
    乙○○自動向警投案。
二、案經桃園縣警察局大溪分局報請臺灣桃園地方法院檢察署檢察官偵查起訴。
    理  由
一、訊據被告丙○○對於在右揭時、地與同案被告乙○○共同竊盜，雖坦承不諱，惟
    辯稱當日係由乙○○提議前往竊盜，且係由乙○○持其所有之鐵棍將鐵窗破壞後
    ，二人均有入內行竊等云云。經查：被告與同案被告乙○○共同毀壞屬安全設備
    之窗戶，侵入新益模具企業社工廠內竊取行動電話乙支等物之事實，除據被告自
    白不諱，並與同案共犯乙○○之供述情節，及被害人甲○○之指訴，目擊證人蕭
    鵬坤之證詞，及當時坐於乙○○所駕駛自用小客車上之鄭心茹（檢察官另為不起
    訴處分）之證述情節相符，並有贓物領據一紙及現場照片五紙附卷可參，被告之
    自白與事實相符。又桃園縣大溪鎮○○里○○路四三六號新益模具企業社工廠，
    平時加班時均有人在內居住，已經被害人甲○○到庭證述屬實，則新益模具企業
    社工廠自屬有人居住之建築物，應無疑義。至被告另辯稱當日係同案被告乙○○
    提議行竊及由乙○○以其所有之鐵棍將鐵窗破壞後，二人均有入內行竊等云云，
    然查，被告上開辯解與同案被告乙○○之供述情節並不相符，且當日係由乙○○
    駕車載被告及鄭心茹三人原欲前往石門水庫遊玩，於途中被告要求乙○○在案發
    現場附近停車等情，已據鄭心茹於檢察官偵查時證述在卷，此均與被告所辯係由
    乙○○直接載伊至案發現場之詞不符，又被告及乙○○究係持何種工具將鐵窗破
    壞？同案被告乙○○供稱係被告徒手將鐵窗撐開，而被告則反稱係乙○○持長約
    一尺之鐵棍將鐵窗撐開，則其二人之供述顯不相符，然以案發現場鐵窗鐵條斷裂
    及彎曲之破壞程度，顯非徒手可以致之，應有利用其他工具，惟同案被告既否認
    有持鐵棍，而該鐵棍亦未經扣案，則並無證據可證明有該鐵棍存在及同案被告乙○○有以鐵棍破壞鐵窗之事實，因之被告之辯解，尚無可採，本件事證明確，被
    告犯行洵堪認定，應予依法論科。
二、按「共同實施犯罪行為之人，在合同意思範圍以內，各自分擔犯罪行為之一部，
    相互利用他人之行為，以達其犯罪之目的者，即應對於全部所發生之結果，共同
    負責。」（最高法院二十八年上字第三一一Ｏ號判例意旨）又「共同正犯不限於
    事前有協議，即僅於行為當時有共同犯意之聯絡者，亦屬之，且其表示之方法，
    亦不以明示通謀為必要，即相互間有默示之合致，亦無不可」。（同院三十年上
    字第八七Ｏ號判例及七十三年台上字第二三六四號判例參照）。同案被告乙○○
    駕駛車輛搭載被告丙○○及案外人鄭心茹行至犯罪現場時，雖僅因被告丙○○告
    知有「好康的」而未具體明白表示欲行竊盜，然同案被告乙○○會意並尾隨被告
    丙○○至新益模具企業社工廠且在外擔任把風，足徵同案被告乙○○明知「好康
    的」之意思即係竊盜，亦明知被告丙○○係欲入內行竊，而在外為其擔任把風工
    作，同案被告乙○○與被告丙○○具犯意聯絡與行為分擔，要屬明確。
三、核被告所為係犯刑法第三百二十一條第一項第一、二款之加重竊盜罪。被告與同
    案被告乙○○間有犯意聯絡與行為分擔，均為共同正犯。公訴人起訴犯罪事實雖
    僅認被告涉犯刑法第三百二十一條第一項第二款之罪，漏未論及同條項第一款，
    惟此僅加重條件之增減，並非法條變更，無起訴法條變更問題。爰審酌被告犯罪
    之動機、目的、手段，犯罪所生危害及犯罪後坦承犯行，態度良好等一切情狀，
    量處如主文所示之刑。
據上論斷，應依刑事訴訟法第二百九十九條第一項前段，刑法第二十八條、第三百二
十一條第一項第一款、第二款，判決如主文。
本案經檢察官張春暉到庭執行職務。
中      華      民      國      九十        年    十一    月    十五    日
                                臺灣桃園地方法院刑事第一庭
                                    法  官    黃  斯  偉
右正本證明與原本無異。
如不服本判決，應於判決送達後十日內向本院提出上訴狀( 應附繕本 )，上訴於
臺灣高等法院。
                                    書記官    薛  淑  玲
中      華      民      國      九十        年    十一    月    十六    日
附論罪科刑依據之法條：
刑法第三百二十一條
犯竊盜罪而有左列情形之一者，處六月以上五年以下有期徒刑：
一、於夜間侵入住宅或有人居住之建築物、船艦或隱匿其內而犯之者。
二、毀越門扇、牆垣或其他安全設備而犯之者。
三、攜帶兇器而犯之者。
四、結夥三人以上而犯之者。
五、乘火災、水災或其他災害之際而犯之者。
六、在車站或埠頭而犯之者。
前項之未遂犯罰之。


司法院資訊處製作；財團法人民間司法改革基金會備份。
